臺灣板橋地方法院交通事件裁定       100年度交聲字第2275號
原處分機關  交通部公路總局臺北區監理所板橋監理站
異  議  人
即受處分人  陳輝明
上列異議人因違反道路交通管理處罰條例案件，對於交通部公路
總局臺北區監理所板橋監理站民國100 年6 月21日所為之裁決（
原處分案號：板監裁字第裁41-AP0000000號），聲明異議，本院
裁定如下：
    主  文
異議駁回。
    理  由
一、原處分意旨略以：異議人即受處分人陳輝明於民國98年9 月
    5 日17時32分許，將車牌號碼757-CNV 號重型機車停放於臺
    北市○○街○ 段16巷3 號前，因有「在禁止臨時停車處所停
    車」之交通違規，經臺北市政府警察局中正第一分局博愛路
    派出所（下稱原舉發單位）值勤員警拍照採證，並填製北市
    警交大字第AP0000000 號舉發違反道路交通管理事件通知單
    （下稱舉發通知單）逕行舉發。嗣異議人分別於98年9 月30
    日、98年10月12日、98年10月20日、100 年5 月19日向原舉
    發單位遞狀陳述意見，經原處分機關認定確有上開違規情事
    ，乃依道路交通管理處罰條例第56條第1 項第1 款規定，裁
    處異議人罰鍰新臺幣（下同）600 元（已於100 年5 月11日
    繳納）。
二、異議意旨略以：異議人每日赴城隍廟服務義工，一年多來僅
    收此一張罰單，且於違規時、地，兩側營業店面前均有違規
    停車之事實，員警卻僅開單舉發異議人，而無法提出於同日
    所填製之其他罰單，令人不服；再者，臺北市士林區○○○
    路3 巷3 號及新北市永和區智光商職前二條巷道亦均為消防
    通道，然前者巷內所開設之冷氣修理商，門口常停有搬運車
    及員工機車，而後者除全日設置攤販，每於中午及傍晚擠得
    水洩不通，更有管理委員會每日收取管理費，均未見員警掣
    單舉發。小小臺灣竟一國兩制、造成民怨，為維護公理正義
    、國家前途光明，爰為此聲明異議請求鈞院撤銷原處分云云
    。
三、按標繪紅實線於路側，用以禁止臨時停車，道路交通標誌標
    線號誌設置規則第149 條第1 項第1 款第5 目定有明文；又
    汽車（包括機器腳踏車）駕駛人在禁止臨時停車處所停車者
    ，處600 元以上1200元以下罰鍰，道路交通管理處罰條例第
    56條第1 項第1 款亦有明文。復依異議人行為時違反道路交
    通管理事件統一裁罰基準表之記載，機器腳踏車之駕駛人違
    反道路交通管理處罰條例第56條第1 項第1 款規定（在禁止
    臨時停車處所停車），期限內繳納或到案聽候裁決者，應處
    罰鍰600 元。
四、經查：
  (一)異議人於98年9 月5 日17時32分許，將車牌號碼757-CNV 號
    重型機車，停放在臺北市○○街○ 段16巷3 號前，為警當場
    拍照後，經原舉發單位認有「在禁止臨時停車處所停車」之
    交通違規情事，而製發上開舉發通知單，針對異議人予以逕
    行舉發等情，此為異議人所不爭執，並有臺北市政府警察局
    中正第一分局100 年7 月7 日北市警中正一分交字第100307
    74000 號函所附之上開舉發通知單1 紙及違規採證照片1 張
    等在卷可稽，堪信屬實。
  (二)異議人雖以前揭情詞置辯，惟按憲法之平等原則要求行政機
    關對於事物本質上相同的事件作相同的處理，乃形成行政自
    我拘束，而憲法上的平等原則係指合法權利義務的平等，並
    不包含違法行為均不予取締制裁的「不法平等」，是以平等
    原則，並非賦予異議人有要求舉發警員對其交通違規行為不
    予舉發處罰的請求權。本案異議人確有在禁止臨時停車處所
    停車之違規行為，業經認定如前，縱其所稱：該巷其他人亦
    有同類型之違規行為，及他處消防通道之同類型違規行為，
    均未遭員警取締云云屬實，依據前揭說明，亦無從據為本件
    違規免責之依據，故異議人以此為由提出異議，核屬無據。
五、綜上所述，本件異議人確有於上揭時、地，在禁止臨時停車
    處所停車之交通違規事實，原處分機關依道路交通管理處罰
    條例第56條第1 項第1 款及違反道路交通管理事件統一裁罰
    基準及處理細則規定，裁處異議人罰鍰600 元，經核尚無不
    合，應予維持。異議人以前揭情詞聲明異議，均不足以作為
    撤銷原處分之依據，其異議為無理由，應予駁回。
據上論斷，應依道路交通管理處罰條例第87條第2 項，道路交通
事件處理辦法第18條，裁定如主文。
中    華    民    國    100   年     8    月    15    日
                        交通法庭  法  官  黃司熒
以上正本證明與原本無異。
如不服本裁定，應於裁定送達後5 日內，向本院提出抗告狀（應
附繕本）。
                                  書記官  屠衛民
中    華    民    國    100   年     8    月    17    日